臺灣士林地方法院交通事件裁定　　　 100年度交聲字第1156號
移送機關即
原處分機關　臺北市交通事件裁決所
異　議　人
即受處分人　李哲豪
　　　　　　　　　　樓
上列異議人即受處分人因違反道路交通管理處罰條例案件，對於
臺北市交通事件裁決所於中華民國100 年12月6 日所為之處分（
原處分案號：北市裁罰字第裁22-AEY819547號），聲明異議，本
院裁定如下：
    主  文
異議駁回。
    理  由
一、原處分意旨略以：異議人即受處分人李哲豪於民國100 年10
    月29日凌晨0 時5 分許，騎乘車牌號碼286-ESP 號重型機車
    ，行經臺北市○○○路○ 段469 巷口，因未裝照後鏡而違規
    ，經警當場舉發，裁處罰鍰新台幣（下同）900 元，並責令
    改正等情。
二、異議意旨則以：異議人係於100 年10月29日晚間甫發生車禍
    ，導致上開機車車頭殼損壞、照後鏡摔斷，其於上開時、地
    為警攔停時，向警員陳述上情，警員未檢視前開機車即開單
    舉發，非屬合理等情。
三、按汽車除頭燈外之燈光、雨刮、喇叭、照後鏡、排氣管、消
    音器設備不全或損壞不予修復，或擅自增、減、變更原有規
    格致影響行車安全者，處汽車所有人900 元以上1,800 元以
    下罰鍰，並應責令改正，道路交通管理處罰條例第16條第1
    項第2 款、第2 項定有明文。
四、經查：
（一）異議人於100 年10月29日凌晨0 時5 分許，騎乘其所有車
      牌號碼286-ESP 號重型機車，行經臺北市○○○路○ 段
      469 巷口，因未裝照後鏡而為警攔停舉發等情，未據異議
      人表示爭執，復經證人即臺北市政府警察局文山第二分局
      警備隊警員謝國男於本院調查時到庭證述明確，並有車籍
      資料、臺北市政府警察局舉發違反道路交通管理事件通知
      單附卷可稽，應堪認定。
（二）異議人固辯稱其於上開時、地為警攔停前，甫在景文大學
      山坡發生車禍，未及修復即遭警攔停云云，惟異議人迄今
      未提出車禍現場照片、報案紀錄等證據以實其說，復陳稱
      其於收到本案舉發單後，始對該機車拍照存證等情，是縱
      使異議人提出機車照片，亦無從據此認定該機車發生車禍
      之時間，即無法認定異議人辯稱其確係於上開時、地為警
      攔停前，因甫發生車禍，導致照後鏡損壞不及修復等情為
      真實，則異議人所持前述辯解之內容是否可信，即非無疑
      。又證人謝國男具結證稱其於上開時、地，因見異議人騎
      乘之機車未裝設照後鏡，遂將異議人攔停並告知違規事由
      ，當時異議人僅稱該車曾發生車禍，未強調車禍時間，亦
      未出示損壞之照後鏡，其當場檢視上開機車之結果，見該
      機車之車頭殼似甫經更換而相當新穎，車頭及車身其他部
      位均無任何損壞或刮痕，車頭及車尾燈復均完好等情，足
      見異議人經謝國男攔停時，已知所涉違規事由為未裝設照
      後鏡，果若異議人所辯照後鏡係因甫發生車禍而損壞不及
      修復等情屬實，衡情，異議人應會向謝國男強調車禍發生
      時間距其遭攔停之時間甚近，或出示損壞之照後鏡作為證
      據，然異議人均未如此為之，且經謝國男檢視異議人騎乘
      之前開機車後，該機車無任何損壞情形，顯與異議人辯稱
      其為警攔停前，甫發生車禍，該車之車頭殼遭嚴重損壞等
      情不符，是難認異議人前揭所辯為有據。
（三）綜上，異議人所有之上開機車確有未裝照後鏡之違規情形
      一節，已堪認定，故移送機關依據道路交通管理處罰條例
      第16條第1 項第2 款、第2 項及違反道路交通管理事件統
      一裁罰基準及處理細則等規定，裁處異議人罰鍰900 元，
      並責令改正，認事、用法均無違誤，異議人所持前開辯解
      非屬有據。從而，本件聲明異議為無理由，應予駁回。
據上論斷，應依道路交通事件處理辦法第18條，裁定如主文。
中    華    民    國   100    年    12    月    29    日
                  交通法庭法  官  邰婉玲
以上正本證明與原本無異。
對於本件裁定如有不服，應於送達後5 日內，向本院提出抗告書
狀，敘述抗告之理由，抗告於臺灣高等法院。
中    華    民    國   100    年    12    月    29    日
                          書記官  謝金宏